【裁判字號】    95,訴緝,25
【裁判日期】    950504
【裁判案由】    違反槍砲彈藥刀械管制條例
【裁判全文】
臺灣桃園地方法院刑事判決              95年度訴緝字第25號
公  訴  人  臺灣桃園地方法院檢察署檢察官
被      告  甲○○
指定辯護人  本院公設辯護人乙○○
上列被告因違反槍砲彈藥刀械管制條例案件，經檢察官提起公訴
（九十四年度偵字第六四一Ｏ號），本院判決如下：
    主  文
甲○○未經許可，持有可發射子彈具有殺傷力之改造手槍，處有
期徒刑參年，併科罰金新臺幣伍萬元，罰金如易服勞役，以新臺
幣玖佰元即銀元參佰元折算壹日。
扣案之仿ＢＥＲＥＴＴＡ廠八四型半自動手槍製造之改造手槍壹
支（含彈匣壹個，槍枝管制編號：0000000000號）、
改造子彈貳顆均沒收。
    事  實
一、甲○○明知可發射子彈具有殺傷力之槍枝及子彈，均屬槍砲
    彈藥刀械管制條例第四條第一項第一款、第二款所管制之槍
    、彈，非經中央主管機關許可，不得無故持有之。竟於民國
    九十四年二月下旬某日，在桃園縣八德市○○路以前之「吉
    正保齡球館」前，以新臺幣四萬元之代價，向真實姓名年籍
    不詳自稱「阿政」之成年男子，購入可發射子彈具有殺傷力
    之仿ＢＥＲＥＴＴＡ廠八四型半自動手槍製造之玩具手槍換
    裝土造金屬槍管而成之改造手槍（含彈匣一個，槍枝管制編
    號0000000000號）、具殺傷力之改造子彈四顆（
    其中三顆係由玩具金屬彈殼加裝直徑八‧二ｍｍ金屬彈頭而
    成之改造子彈，送驗時經取樣一顆試射完竣而滅失、另一顆
    由玩具金屬彈殼加裝直徑八‧三ｍｍ金屬彈頭而成之改造子
    彈，於送鑑定時已試射完竣而滅失）、不具殺傷力之改造子
    彈四顆後，將之裝入旅行袋並放置在基隆市○○區○○路七
    一號二樓住處。嗣於九十四年三月十八日，甲○○與妻子、
    小孩至桃園縣八德市陸光四村探望岳父，遂將隨身衣物置入
    內有前揭槍彈之旅行袋，而於同日與妻小至八德市○○街三
    七號「松雨汽車旅館」三Ｏ七室投宿。迄同日晚上十時許，
    桃園縣政府警察局八德分局四維派出所警員丙○○、丁○○
    執行巡邏勤務，接獲值班通知為臺灣基隆地方法院檢察署通
    緝之毒品犯甲○○投宿於「松雨汽車旅館」三Ｏ七室，遂前
    往查緝，經丙○○、丁○○於同日晚上十時四十五分抵達後
    ，核對甲○○證件確認其為通緝犯，當場逮捕實施附帶搜索
    ，並請甲○○自行打開床頭櫃抽屜，而查獲前揭槍、彈。
二、案經桃園縣政府警察局八德分局報請臺灣桃園地方法院檢察
    署檢察官偵查起訴。
    理  由
一、證據能力部分：
    (一)依據刑事訴訟法第一百五十六條第一項之規定，被告之
        自白非出於強暴、脅迫、利誘、詐欺、疲勞訊問、違法
        羈押或其他不正之方法，且與事實相符者，得為證據。
        被告既未抗辯其於警詢、檢察官偵訊中之自白非出於任
        意性，應認該審判外之自白具有任意性，而具有證據能
        力。
    (二)內政部警政署刑事警察局所出具之九十四年四月四日刑
        鑑字第０九四００四七五八０號槍彈鑑定書，係該局執
        行槍彈鑑定公務所出具之書面鑑定報告，依據刑事訴訟
        法第一百五十九條之立法理由及同法第二百零六條規定
        ，自得為證據，況檢察官、辯護人及被告於本院行準備
        程序及審理時，就此部分證據之證據能力均表示沒有意
        見，復未聲明異議，而該鑑定書與檢察官主張之事實有
        關聯性，是可認上開槍彈鑑定書具有證據能力。
    (三)扣案之仿ＢＥＲＥＴＴＡ廠八四型半自動手槍製造之改
        造手槍一支（含彈匣一個）、具殺傷力之改造子彈四顆
        ，並非供述證據，無傳聞法則之適用，與本案具有關聯
        性，且上開物證經偵辦員警於逮捕時依法搜索扣得，具
        有證據能力，均合先敘明。
二、上揭事實，業據被告甲○○於警詢、偵查中及本院審理時坦
    承不諱，並有現場照片五幀附卷，及仿ＢＥＲＥＴＴＡ廠八
    四型半自動手槍製造之改造手槍一支（含彈匣一個）、具殺
    傷力之改造子彈四顆扣案足資佐證。而上揭扣案槍枝經送內
    政部警政署刑事警察局鑑驗結果為：「(1)送鑑手槍一支（槍
    枝管制編號：0000000000號），係由仿ＢＥＲＥ
    ＴＴＡ廠八四型半自動手槍製造之玩具手槍換裝土造金屬槍
    管而成之改造手槍，機械性能良好，可擊發適用子彈，認具
    殺傷力。(2)送驗子彈三顆，均係由玩具金屬彈殼加裝直徑八
    ‧二mm金屬彈頭而成之改造子彈，經取樣一顆試射，可擊發
    ，認具殺傷力；另送驗子彈一顆，係由玩具金屬彈殼加裝直
    徑八‧三mm金屬彈頭而成之改造子彈，經實際試射，可擊發
    ，認具殺傷力。」，有該局九十四年四月四日刑鑑字第０九
    四００四七五八０號槍彈鑑定書一份及槍彈照片六幀在卷可
    稽，足見被告上揭自白與事實相符。是本件事證明確，被告
    犯行堪予認定，應依法論科。
三、核被告甲○○所為，係犯槍砲彈藥刀械管制條例第八條第四
    項之未經許可，持有可發射子彈具有殺傷力之改造手槍罪、
    同條例第十二條第四項之未經許可，持有具有殺傷力之子彈
    罪。被告以一行為同時觸犯上揭二罪名，為想像競合犯，依
    刑法第五十五條之規定，應從較重之未經許可，持有改造手
    槍罪處斷。爰審酌槍、彈性質上屬高度危險之物品，而被告
    購入具殺傷力之手槍、子彈，對社會之秩序及安寧，勢將產
    生極大之不安，惟鑑於被告犯罪之動機、目的、手段及犯後
    坦承犯行等一切情狀，爰量處如主文所示之刑，併就罰金部
    分，諭知易服勞役之折算標準，以資懲儆。
四、扣案之仿ＢＥＲＥＴＴＡ廠八四型半自動手槍製造之玩具手
    槍換裝土造金屬槍管而成之改造手槍（含彈匣一個，槍枝管
    制編號0000000000號）、具殺傷力之改造子彈二
    顆，屬違禁物，應依刑法第三十八條第一項第一款規定宣告
    沒收之。至於扣案具殺傷力之改造子彈二顆（其中一顆係由
    玩具金屬彈殼加裝直徑八‧二ｍｍ金屬彈頭而成之改造子彈
    ，另一顆由玩具金屬彈殼加裝直徑八‧三ｍｍ金屬彈頭而成
    之改造子彈），業經內政部警政署刑事警察局鑑驗試射，已
    經實際擊發，僅餘彈殼、彈頭，已不具有子彈的完整結構，
    失其子彈違禁物之性質，自不予沒收。
據上論斷，應依刑事訴訟法第二百九十九條第一項前段，槍砲彈
藥刀械管制條例第八條第四項、第十二條第四項，刑法第十一條
前段、第五十五條、第四十二條第二項、第三十八條第一項第一
款，罰金罰鍰提高標準條例第二條，現行法規所定貨幣單位折算
新臺幣條例第二條，判決如主文。
本案經檢察官李允煉到庭執行職務。
中    華    民    國    95    年    5     月    4     日
                  刑事第一庭  審判長法  官  曾淑華
                                    法  官  王耀興
                                    法  官  黃梅淑
以上正本證明與原本無異。
如不服本判決，應於判決送達後10日內向本院提出上訴狀（應附
繕本），上訴於臺灣高等法院。
                                    書記官  魏里安
中    華    民    國    95    年    5     月    4     日
附錄本案論罪科刑法條：
槍砲彈藥刀械管制條例第8 條第4 項規定：
未經許可，持有、寄藏或意圖販賣而陳列第 1 項所列槍枝者，處
3 年以上10年以下有期徒刑，併科新臺幣700 萬元以下罰金。
槍砲彈藥刀械管制條例第12條第4 項規定：
未經許可，持有、寄藏或意圖販賣而陳列子彈者，處 5 年以下有
期徒刑，併科新台幣 300 萬元以下罰金。


司法院資訊處製作；財團法人民間司法改革基金會備份。
